【裁判字號】    90,訴,18
【裁判日期】    900410
【裁判案由】    毒品危害防制條例
【裁判全文】
台灣桃園地方法院刑事判決                              九十年度訴字第一八號
    公  訴  人  臺灣桃園地方法院檢察署檢察官
    被      告  甲○○
右列被告因違反毒品危害防制條例案件，茲經檢察官提起公訴（八十九年度毒偵字第
六四六八號、八十九年度毒偵緝字第六八四號），本院判決如左：
        主  文
甲○○連續施用第貳級毒品，處有期徒刑伍月，扣案之第貳級毒品安非他命伍包驗餘
共計淨重陸拾伍點伍參公克沒收銷燬；又連續施用第壹級毒品，處有期徒刑捌月；應
執行有期徒刑壹年，扣案之第貳級毒品安非他命伍包驗餘共計淨重陸拾伍點伍參公克
沒收銷燬。
        事  實
一、甲○○前因施用毒品案件，經本院裁定送觀察、勒戒後，認無繼續施用毒品之傾
    向，由臺灣桃園地方法院檢察署於民國（下同）八十九年四月十七日以八十九年
    度毒偵字第一九一六號不起訴處分，竟不思悔悟，復基於施用第二級毒品之概括
    犯意，自八十九年五月間起（起訴書記載為自該不起訴處分後不詳時間起）至同
    年十一月二十日左右，先後多次在桃園縣中壢市○○路○段三三○號六之九樓Ａ
    棟（起訴書贅載桃園縣平鎮市○○路○段南陽巷三十三號）施用第二級毒品安非
    他命，約三、四天施用一次，又基於施用第一級毒品之概括犯意，自八十九年十
    一月初起（起訴書記載為自該不起訴處分後不詳時間起）至同年十一月中旬左右
    ，先後三次在桃園縣中壢市○○路○段三三○號六之九樓Ａ棟（起訴書贅載桃園
    縣平鎮市○○路○段南陽巷三十三號）施用第一級毒品海洛因。嗣於八十九年五
    月十八日凌晨二時三十分許，為警查獲陳清輝（另案偵查）持有第二級毒品安非
    他命一包毛重六點四公克（驗餘淨重五點四五公克），再循線至桃園縣平鎮市○
    ○路○段南陽巷三十三號查獲黃秋娥（另案偵查）與甲○○，並扣得第二級毒品
    安非他命五包毛重六十九點三公克（驗餘共計淨重六五點五三公克）、大分裝袋
    四十個、小分裝袋四個及陳清輝所有之吸食器一組。甲○○經本院於八十九年七
    月十三日以八十九年度毒聲字第四六一八號裁定送觀察、勒戒，因甲○○逃匿無
    法執行，為臺灣桃園地方法院檢察署通緝，復於八十九年十一月二十一日下午二
    時許，為警持檢察官簽發之搜索票，在桃園縣中壢市○○路○段三三○號六之九
    樓Ａ棟查獲甲○○，經送觀察、勒戒後，認有繼續施用毒品之傾向，經本院於八
    十九年十二月八日以八十九年度毒聲字第七六八一號裁定令入戒治處所施以強制
    戒治一年，現執行強制戒治中。甲○○送觀察、勒戒時，經台灣桃園看守所附設
    勒戒處所採尿，檢驗結果為嗎啡陽性反應及安非他命陽性反應，而查得甲○○有
    施用第一級毒品海洛因之上情。
二、案經桃園縣警察局平鎮分局及台灣桃園看守所附設勒戒處所移送台灣桃園地方法
    院檢察署檢察官偵查起訴。
        理  由
一、右揭事實，業據被告甲○○於本院審理時坦承不諱，並有第二級毒品安非他命五
    包毛重六十九點三公克扣案為證，扣案之上開安非他命，經送內政部警政署刑事
    警察局鑑定結果，均檢出第二級毒品安非他命成份，驗餘共計淨重六五點五三公
    克，有該局八十九年六月二十八日刑鑑字第七六九四三號鑑驗通知書附卷可稽，
    被告為警查獲後所採取之尿液，經送檢驗結果，呈安非他命陽性反應，有桃園縣
    衛生局八十九年六月十七日不法藥物尿液檢定書在卷可稽，又被告送觀察、勒戒
    時，經台灣桃園看守所附設勒戒處所採取之尿液，檢驗結果為嗎啡陽性反應及安
    非他命陽性反應，有台灣桃園監獄八十九年十一月二十二日不法藥物尿液檢定書
    在卷可考，再經送法務部調查局複驗結果為嗎啡陽性反應及安非他命陽性反應，
    有該局九十年三月九日九十陸一字第九○○一○一四六號檢驗通知書在卷可憑，
    又被告前因施用毒品案件，經本院裁定送觀察、勒戒後，認無繼續施用毒品之傾
    向，由臺灣桃園地方法院檢察署於八十九年四月十七日以八十九年度毒偵字第一
    九一六號不起訴處分，有上開不起訴處分書在卷可按，被告於五年內再犯毒品危
    害防制條例第十條之罪，經本院於八十九年七月十三日以八十九年度毒聲字第四
    六一八號裁定送觀察、勒戒，經送觀察、勒戒後，認有繼續施用毒品之傾向，有
    本院上開裁定及台灣桃園看守所附設觀察勒戒所八十九年十二月四日桃所澄衛勒
    字第○二四三九號函送之有無繼續施用毒品傾向證明書附卷可參，事證明確，被
    告犯行至堪認定，應依法論科。
二、核被告所為，係犯毒品危害防制條例第十條第一項、第二項之施用第一級毒品罪
    、施用第二級毒品罪，其持有第一級毒品、第二級毒品係供施用，其持有第一級
    毒品、第二級毒品之低度行為分別為施用第一級毒品、第二級毒品之高度行為所
    吸收，不另論罪，其先後三次、多次施用第一級毒品、第二級毒品犯行，均時間
    緊接，犯罪構成要件相同，顯係基於概括犯意為之，均為連續犯，應分別論以一
    施用第一級毒品罪、一施用第二級毒品罪，並均加重其刑，被告所犯上開二罪，
    犯意各別，罪名互異，應予分論併罰。爰審酌被告之品行，犯罪之動機、目的、
    手段、次數，所生之危害、為警查獲交保後不知悔改仍施用毒品，及本件犯罪後
    於本院審理時始坦承犯行，犯後態度良好等一切情狀，量處如主文所示之刑，並
    定其應執行刑，以示懲儆。
三、扣案之第二級毒品安非他命五包，驗餘共計淨重六五點五三公克，為查獲之毒品
    ，不問屬於被告與否，應依毒品危害防制條例第十八條第一項前段之規定沒收銷
    燬。至扣案為警查獲陳清輝（另案偵查）所持有之第二級毒品安非他命一包毛重
    六點四公克（驗餘淨重五點四五公克），應在陳清輝案件處理，另扣案之大分裝
    袋四十個、小分裝袋四個及陳清輝所有之吸食器一組，並非被告所有供犯罪所用
    之物，依法不予宣告沒收，併此敘明。
據上論斷，應依刑事訴訟法第二百九十九條第一項前段，毒品危害防制條例第十條第
一項、第二項、第二十條第三項前段、第十八條第一項前段，刑法第十一條、第五十
六條、第五十一條第五款，判決如主文。
本案經檢察官吳廣莉到庭執行職務。
中      華      民      國        九十      年    四    月      十      日
                                臺灣桃園地方法院刑事第四庭
                                      法  官  鄭  景  文
右正本證明與原本無異。
如不服本判決，應於判決送達後十日內，向本院提出上訴狀。
                                      書記官  古  玉  琴
中      華      民      國        九十      年    四    月     十一     日
附論罪科刑依據之法條：
毒品危害防制條例第十條：
施用第一級毒品者，處六月以上五年以下有期徒刑。
施用第二級毒品者，處三年以下有期徒刑。


司法院資訊處製作；財團法人民間司法改革基金會備份。
